# 请教陈版一个非正常售后租回的业务

提问人：xy007007 时间：2017-01-06 12:34:29
请教陈版一个非正常售后租回的业务 这家公司银行借款暂时办不下来，为了筹集短期周转资金，与一家融资租赁公司签订了一份售后租回的合同，将公司一批设备卖予租赁公司，而后租回。假设设备卖价 500 万，租期一年，租金 520 万，租金在 1 年内支付，到期设备所有权归承租人所有。 请教陈版，这个可不可以不按融资租赁业务处理，做短期借款处理， 20 万相当于借款利息，在 1 年内分期计提。而在报告中，将设备所有权受限的情况进行披露。

回答人：chenyiwei
可以。售后回租构成融资租赁的交易本来就是可以按资产抵押借款处理的。

提问人：pointershxp 时间：2017-02-27 17:00:05
请问陈版，这种处理有没有准则依据？

回答人：chenyiwei
IAS 17中有明确规定，同时证监会会计部在技术讨论中也认可该做法，类似问题在版面上有讨论，你可以搜索一下。